【裁判字號】    97,交聲,230
【裁判日期】    970818
【裁判案由】    違反道路交通管理處罰條例聲明異議
【裁判全文】
臺灣桃園地方法院刑事交通事件裁定     97年度交聲字第230號
原處分機關  交通部公路總局新竹區監理所桃園監理站
異  議  人
即受處分人  甲○○
上列受處分人因違反道路交通管理處罰條例案件，對於原處分機
關中華民國97年2 月29日桃監裁罰字第裁52-DB0000000號違反道
路交通管理事件裁決書所為之處分所為之處分（原舉發通知單案
號：桃園縣政府警察局桃園分局桃警局交字第DB0000000 號舉發
違反道路交通管理事件通知單）聲明異議，本院裁決如下：
    主  文
異議駁回。
    理  由
一、原處分意旨略以：異議人即受處分人甲○○於民國97年1 月
    27日下午1 時許，駕駛其所有車牌號碼8G-2815 號自用小客
    車，行經有燈光號誌管制之桃園縣桃園市○○路與信光路口
    ，闖越紅燈，為員警示意攔停接受稽查並填掣桃警局交字第
    DB0000000 號舉發違反道路交通管理事件通知單舉發受處分
    人「闖紅燈直行」之違規，並移送原處分機關處理。嗣經原
    處分機關於同年2 月29日依道路交通管理處罰條例第53條第
    1 項、第63條、違反道路交通管理事件統一裁罰基準及處理
    細則第43、44、67條規定，以桃監裁罰字第裁52-DB0000000
    號違反道路交通管理事件裁決書認定受處分人「駕車行經有
    燈光號誌管制之交岔路口闖紅燈」而裁處罰鍰新臺幣（下同
    ）2,700 元，並計違規點數3 點在案。
二、本件異議意旨略以：伊固不否認於原處分所指時、地駕駛其
    所有車號車輛，並遭員警攔停舉發，惟矢口否認有何闖紅燈
    之違規行為，並辯稱：伊以常態速度通過民生路與信光路口
    時，路口號誌遂由綠燈轉變為黃燈，而該路口不過8 米寬，
    且黃燈轉變為紅燈尚須費時約3 秒，若以其行進速度計，當
    時應已通過路口一半以上，而非原處分所指之闖紅燈情形，
    然原舉發機關及原處分機關未予採信，實難令人信服，爰依
    法聲明異議，請求撤銷原處分。
三、按汽車駕駛人，行經有燈光號誌管制之交岔路口闖紅燈者，
    處新臺幣1,800 元以上5,400 元以下罰鍰；汽車駕駛人有第
    53條5 違規行為者除依原條款處罰鍰外，並予記違規點數3
    點。道路交通管理處罰條例第53條第1 項、第63條第1 項第
    3 款分別定有明文。
四、經查：
  (一)異議人即受處分人就其於97年1 月27日下午1 時許，駕駛其
    所有車牌號碼8G-2815 號自用小客車，行經有燈光號誌管制
    之桃園縣桃園市○○路與信光路口乙節，並不爭執，並有原
    舉發通知單在卷可參，此部分事實已堪認定。
  (二)雖異議人於本院調查時陳稱：舉發員警鄒仁華當時站在騎樓
    下，就該路口狀況是斜著看，故對其車輛與前車距離之判斷
    應與實際有落差，其車輛與前車間應僅有一個半車身距離，
    既警員就車輛間距有誤判之虞，則就車輛通過路口時之號誌
    狀態亦應屬誤判云云。惟證人即舉發本件違規行為之桃園縣
    警員鄒仁華於本院調查時證稱：異議人在經過上開路口時，
    其前方雖有車輛通過，但其前車通過路口時號誌已處於黃燈
    狀態，且異議人駕駛之車輛距前車亦有10公尺之遠，伊確實
    目睹異議人車輛在通過路口停止線前，路口號誌已轉變為紅
    燈等語。再依本件卷存證據資料並查無證據顯示警員鄒仁華
    上開證述係屬虛偽，更無任何足以令人信其證述有甘冒偽證
    罪刑而誣陷異議人之顯不可採之情形存在，經本院審酌後，
    自不得僅以證人鄒仁華為舉發本件違規行為之警察，而全盤
    抹煞其具備證人適格性所陳述之內容。參以證人鄒仁華所為
    之上揭證述，亦無何違背一般經驗或論理法則之情形，其前
    揭證詞，自堪以採信。
五、綜上所述，本件事證明確，異議人所駕駛車牌號碼8G-2815
    號自用小客車有前述違規行為，應堪認定。從而，原處分機
    關，依道路交通管理處罰條例第53條第1 項、第63條第1 項
    第3 款及違反道路交通管理事件統一裁罰基準及處理細則第
    43、44、67條之規定，裁處受處分人罰鍰2,700 元，並記違
    規點數3 點，核無不當。本件異議為無理由，應予駁回。
據上論斷，應依道路交通案件處理辦法第19條，裁定如主文。
中    華    民    國    97    年    8    月    18    日
                  交通法庭    法  官  劉為丕
以上正本證明與原本無異。
如不服本裁定，應於裁定送達後5 日內向本院提出抗告狀。
                              書記官  陳育萱
中    華    民    國    97    年    8     月    19    日


司法院資訊處製作；財團法人民間司法改革基金會備份。
